【裁判字號】    99,上易,487
【裁判日期】    990527
【裁判案由】    恐嚇取財
【裁判全文】
臺灣高等法院臺中分院刑事判決         99年度上易字第487號
上  訴  人  臺灣臺中地方法院檢察署檢察官
被      告  甲○○
被      告  乙○○
上列上訴人因被告等恐嚇取財案件，不服臺灣臺中地方法院98年
度易字第3830號中華民國99年2月24日第一審判決（起訴案號：
臺灣臺中地方法院檢察署98年度偵字第22162號），提起上訴，
本院判決如下：
    主  文
上訴駁回。
    事  實
一、公訴意旨：被告甲○○意圖為自己不法所有，夥同被告乙○○，共同基於恐嚇取財犯意聯絡，於民國（下同）98年7月
    27日19時10分許，推由乙○○透過網路聊天室，邀約網友丙○○外出見面，雙方透過乙○○持用之0000000000號、丙○○持用之0000000000號行動電話，相約在丙○○位於臺中市
    ○○區○○路4段住處附近之遠傳電信門市前會合。嗣同日
    20時許，由被告乙○○駕駛車牌號碼MK -7330號自小客車、
    搭載被告甲○○到達上址，丙○○不疑有他，搭上該自小客
    車後，被告甲○○在自小客車內，向丙○○表示：「若想回
    家，交出身上財物」等語，以此惡害通知之方式，致丙○○
    心生畏懼，為求脫身，只有將身上所有之現金新臺幣（下同
    ）1萬7000餘元，除留下200元備用外，其餘全數交付予被告
    甲○○及乙○○。被告乙○○見財物到手後，始駕車將丙○○載回上開遠傳電信門市前處，任其離去。丙○○脫險後，
    立即抄錄車號並報警究辦，循線始悉上情。因認被告甲○○
    及乙○○2人均涉犯刑法第346條第1項之恐嚇取財罪嫌。
二、按犯罪事實應依證據認定之，無證據不得認定犯罪事實；又
    不能證明被告犯罪者，應諭知無罪之判決；刑事訴訟法第15
    4條第2項、第301條第1項分別定有明文。次按，認定犯罪事
    實所憑之證據，雖不以直接證據為限，間接證據亦包括在內
    ；然而無論直接或間接證據，其為訴訟上之證明，須於通常
    一般之人均不致有所懷疑，而得確信其為真實之程度者，始
    得據為有罪之認定，倘其證明尚未達到此一程度，而有合理
    之懷疑存在時，因而為無罪之判決，尚不得任意指為違法（
    最高法院76年臺上字第4986號判例參照）。再刑事訴訟法第
    161條第1項亦規定，檢察官就被告犯罪事實，應負舉證責任
    ，並指出證明之方法，是檢察官對於起訴之犯罪事實，應負
    提出證據及說服之實質舉證責任，倘其所提出之證據，不足
    為被告有罪之積極證明，或其指出證明之方法，無從說服法
    院以形成被告有罪之心證，基於無罪推定之原則，自應為被
    告無罪判決之諭知（最高法院92年度台上字第128 號判例意
    旨參照）。
三、按現行刑事訴訟法為保障被告之反對詰問權，排除具有虛偽
    危險性之傳聞證據，以求實體真實之發見，於該法第159條
    第1項明定被告以外之人於審判外之言詞或書面陳述，除法
    律有規定者外，不得作為證據。而刑事訴訟法第159條之1至
    159條之4有傳聞法則之例外規定，且被告以外之人於審判外
    之陳述，雖不符前4條之規定，而經當事人於審判程序同意
    作為證據，法院審酌該言詞陳述或書面陳述作成時之情況，
    認為適當者，亦得為證據；當事人、代理人或辯護人於法院
    調查證據時，知有第159條第1項不得為證據之情形，而未於
    言詞辯論終結前聲明異議者，視為有前項之同意，刑事訴訟
    法第159條之5定有明文。證人丙○○於偵訊所為之證述，係
    在檢察官面前所為，且經供前具結，被告及辯護人亦未提出
    有何顯不可信之情況，應認有證據能力。除丙○○於警詢之
    陳述外，本件檢察官、被告、辯護人並未就丙○○之陳述以
    以外之人於審判外之陳述有所爭執，且迄於言詞辯論終結前
    ，均未主張有刑事訴訟法第159條第1項不得為證據之情形，
    是應認已同意作為證據，且經審酌後，認無不適當之情形，
    應認均有證據能力，合先敘明。
四、又我國刑事訴訟法基於證據裁判主義及證據能力之規定，得
    以作為認定犯罪事實之依據，以有證據能力之證據為限，惟
    於審判期日證人所為陳述與審判外之陳述相異時，可提出該
    證人先前所為自我矛盾之陳述，用來減低其在審判時證言之
    證明力，此種作為彈劾證據使用之傳聞證據，因非用於認定
    犯罪事實之基礎，不受傳聞法則之拘束。因此，被告以外之
    人於審判外之言詞或書面陳述，雖不得以之直接作為認定犯
    罪事實與否之證據，但非不得以之作為彈劾證據，用來爭執
    或減損被告、證人或鑑定人陳述之證明力（最高法院97年台
    上字第483號判決、97年台上字第67號判決及96年台上字第
    7368號判決意旨參照）。是告訴人丙○○於警詢之陳述，雖
    屬被告以外之人在審判外之陳述，原則上固不得以之直接作
    為認定犯罪事實與否之證據，但仍得作為彈劾證據。至於丙○○於偵訊之陳述，係向檢察官所為之陳述，並經具結，且
    被告乙○○及其辯護人並未提出該陳述有何顯不可信之情況
    存在，依刑事訴訟法第159條之1第2項之規定，自得為證據
    ，併予敘明。
五、公訴人認被告甲○○、乙○○涉有恐嚇取財犯行，係以告訴
    人之指訴及其持用之0000000***號（詳卷）電話通聯調閱查
    詢單為依據，惟訊據被告2人固坦承於98年7月27日與告訴人
    丙○○在網路聊天室聊天，並由被告甲○○以0000000* **
    號（詳卷）電話與告訴人持用之0000000***號電話相約見面
    ，惟堅詞否認有何恐嚇取財之犯行，均辯稱：告訴人一上車
    就指示在崇德路右轉，表示要去汽車旅館，伊等拒絕，告訴
    人以為免倒楣為由，要求伊等包200元的紅包給她，伊等未
    理會，即開車送告訴人回到原來上車處讓告訴人下車，告訴
    人從上車至下車前後約5分鐘，並未向告訴人拿錢，告訴人
    下車不久，告訴人即打電話來表示在車上遭取走1萬7千多元
    ，要去報警等語；辯護人則以：告訴人就其上車至下車相隔
    之時間、是否一下車即報警、受邀外出之原因、網路聊天時
    有無提及援交、交付給被告之金額、有無要求被告載其返回
    等陳述先後不一，有諸多瑕疵，且就交付之金錢來源亦無證
    據佐證，是其陳述顯不足採信等語置辯。經查：
  (一)0000000***號電話係證人即告訴人丙○○申請使用，000000
    0***號電話係被告甲○○所使用，且98年7月27日18時55分
    至22時4分38秒止，證人丙○○與被告甲○○彼此有以上開
    電話聯絡，並相約在台中市○○路○段999之9號遠傳電信門
    市前見面，被告乙○○即駕駛MK- 7330號自小客車搭載被告
    甲○○前往上址，雙方電話聯絡後，證人丙○○即自行上車
    ，不久即由被告載回原處下車等事實，業據證人丙○○證述
    明確，並經被告2人供承不諱。再者，證人丙○○使用之上
    開電話，於當日19時55分14秒至20時1分49秒與被告甲○○
    使用之上開電話通話時，其基地台位置均在台中市○○路○
    段934號12樓頂，而同日20時9分32秒通話時之基地台位置則
    為台中市○○路○段579號12樓頂及台中市○○○路61號12樓
    頂一節，亦有0000000***號電話之通聯調閱查詢單在卷可稽
    ，是證人丙○○係自行上車，被告2人並主動載其回原處下
    車，其在車上之時間前後不到10分鐘之事實，堪以認定。
  (二)證人蕭文皓即本件承辦警員於原審審理時到庭結證稱：報案
    人是打110報案，由警察局勤務指揮中心通報，先由線上巡
    邏人員去處理，被害人丙○○之筆錄由伊製作，被害人表示
    有人跟她拿了1萬7千多元，被告是自己到派出所的等語，且
    丙○○係於98年7月27日20時11分29秒許，以其住家之電話
    22477***（詳卷）報案，表示遭網友恐嚇1萬7千餘元，涉案
    之人係駕駛MK- 7330號自小客車一節，有證人蕭文皓提供之
    台中市警察局勤務指揮中心受理各類案件記錄單在卷可參。
  (三)按被害人與一般證人不同，其與被告處於絕對相反的立場，
    其陳述之目的，在使被告受刑事訴追處罰，內容未必完全真
    實，證明力自較一般證人之陳述薄弱。故被害人縱立於證人
    地位而為指證及陳述，且其陳證、陳述無瑕疵可指，仍不得
    作為有罪判決之唯一依據，應調查其他證據以察其是否與事
    實相符，亦即仍須有補強證據以擔保其指證、陳述之真實性
    ，始得採為斷罪之依據（最高法院94年度台上字第3326號判
    決要旨可資參照）。證人丙○○固於原審審理時結證稱：當
    天在網路聊天室與被告聊天，被告說有好康要讓伊知道，就
    是要介紹好工作，在聊天室或電話中均未提及援交之事，當
    天是拿1萬7千元給被告甲○○，款項是伊收來的房租，當天
    伊上車後是坐在後座，並未叫被告他們往崇德路開，也未叫
    他們載伊回原處，是被告主動載伊回到原處讓伊下車，從伊
    上車到回到原處約20至30分鐘，下車後就以手機報警，下車
    後有打電話給被告，在警局作完筆錄也有傳簡訊給被告，伊
    有寫信給檢察官，被告甲○○在車上告訴伊如果想回家，就
    把錢交出來，伊就配合把錢從背包拿出來，因是整疊交給對
    方，伊回家發現皮包只剩2百元，當天是帶了1萬7千2百元出
    門，是將千元鈔及百元鈔分別折疊後放在一起，當時因心裡
    很慌，所以打電話向被告說被拿走1萬7千多元，伊上車看到
    有2個人就知情況不對了，伊是在當日20時1分接到被告的電
    話上車，於當日20時9分打電話給被告時就已下車，伊下車
    後打電話給被告，應該是很生氣，質問被告為何這麼大膽等
    語。惟證人丙○○於98年10月20日寫給檢察官之書信中提及
    「網路上我承認用了搧情的字眼，甚至電話裡有跟甲○○講
    相約之事，乾脆直接說『援交』」，有該書信附卷可稽，且
    證人丙○○所為以上開使用之手機報案一節，亦與上開通聯
    調閱查詢單及報案記錄單不符。從而，證人丙○○上開證述
    之真實性，即值商榷。
  (四)證人丙○○於原審審理時結證稱：案發當日出門時有點錢，
    共帶了17200元出門，且千元及百元是分別折疊放在一起，
    被告並未要伊交付皮包，伊留下200元是怕遭被告丟在路上
    ，要坐計程車返家等語，則證人丙○○既然確知帶了17張之
    千元鈔及2張百元鈔出門，並留下2張百元鈔預備搭車用，竟
    於下車後打電話給被告甲○○及報案時，聲稱遭拿走1萬7千
    餘元，即屬可疑，況證人丙○○身上攜帶之現金數額，除其
    指述外，公訴人並未提供任何證據供調查，其雖提出房屋租
    賃契約書4份，惟其租賃之時間均在98年7月27日案發日之後
    ，有該房屋租賃契約書附卷可按，且縱使證人丙○○於案發
    前數日確有收取租金，亦無從執此遽認其於案發當日確實帶
    了17200元在身上至明。
  (五)綜上所述，原審認公訴人提出之證據，均不足為被告2人有
    罪之積極證明，其指出證明之方法，亦無從形成被告有罪之
    心證，而諭知被告2人無罪，核無違誤，應予維持。
六、原審法院檢察署檢察官上訴意旨略以：姑不論原審所引用
    之最高法院94年度臺上字第3326號判決，是否混淆「被害人
    供述」適用補強法則（不能單獨成為認定犯罪之唯一證據，
    學說稱為「一半的證據能力」）與「證人具結供述」具備完
    整證據能力之概念（即證人具結供述具備完全之證據能力，
    所餘僅證明力之判斷而已）。本件檢察官起訴論據，除告訴
    人單一指訴此一項證據外，尚有其他多項補強證據。蓋所謂
    「調查其他必要證據」，即指補強證據，我國刑事訴訟法對
    於補強證據之種類，並無設何限制，故不問其為直接證據，
    間接證據，或係間接事實之本身即情況證據，均得為補強證
    據之資料。（最高法院81年度臺非字第402號判決）且我國
    刑事訴訟法對於補強證據之種類，並無設何限制，故不問其
    為  直接證據，間接證據，或係間接事實之本身即情況證據
    ，均得為補強證據之資料。（最高法院72年度臺上字第3464
    號判決）故本件檢察官起訴論據，除告訴人具結之供述外，
    尚有通聯紀錄、被告之供述、告訴人之背景、資力狀況等多
    項間接證據與情況證據（證據價值之論斷則如前所述）。
    被告、共犯或其他共同被告之自白，及【證人之證詞】，均
    屬供述證據之一種，而供述證據具有其特殊性，與物證或文
    書證據具有客觀性及不變性並不相同。蓋人類對於事物之注
    意及觀察，有其能力上之限制，未必如攝影機或照相機般，
    對所發生或經歷的事實能機械式無誤地捕捉，亦未  必能洞
    悉事實發生過程之每一細節及全貌。且常人對於過往事物之
    記憶，隨時日之間隔而漸趨模糊或失真，自難期其如錄影重
    播般地將過往事物之原貌完全呈現。此外，因個人教育程度
    、生活經驗、語言習慣之不同，其表達意思之能力與方式，
    亦易產生差異。故供述證據每因個人觀察角度、記憶能力、
    表達能力、誠實意願、嚴謹程度及利害關係之不同，而有對
    相同事物異其供述之情形發生，而其歧異之原因，未必絕對
    係出於虛偽所致。是以共同被告或共犯間之自白，遇有前後
    不一，或彼此互相齟齬之情形，事實審法院為發現真實起見
    ，應就其全盤供述之意旨，佐以卷內證據為綜合判斷，並依
    據經驗法則及論理法則，詳予剖析其供述異、同之情形，並
    依91年2月8日修正公布，同月10日施行之刑事訴訟法第163
    條第2項所定「法院為發見真實，得依職權調查證據，但於
    公平正義之維護或對被告之利益有重大關係事項，法院應依
    職權調查之」，調查其他必要之證據，以去瑕存真，定其取
    捨，若足認其關於基本事實之陳述，果於真實性無礙時，即
    非不得予以採信。【苟不為上開調查研析，僅以共同被告或
    共犯間之自白稍有不符或矛盾，即認其全部陳述均與事實不
    符，而悉予摒棄不採，對供述相同之處又俱不斟酌，則法官
    依經驗法則、論理法則判斷事理之功能盡廢，其採證認事之
    職權行使與自由心證暨證據法則之運用，均難認為適法。】
    被告之自白須以補強證據證明其確與事實相符，方可為認定
    犯罪事實之  證據，而所謂補強證據，並非以證明犯罪構成
    要件之全部事實為必要，倘其得以佐證自白之犯罪非屬虛構
    ，能予保障所自白事實之真實性，即已充分。又得據以佐證
    者，雖非直接可以推斷該被告之實施犯罪，但以此項證據與
    被告之自白為綜合判斷，【若足以認定犯罪事實者，仍不得
    謂其非屬補強證據。】（最高法院92年度臺上字第4387號、
    92年度臺上字第4387號判決）交互詰問制度設計之主要目
    的，在於使刑事被告得以盤詰、辯明證人現在與先前所為供
    述證言之真偽，以期發見實體真實。就實質證據價值面之判
    斷而言，既無所謂「案重初供」原則，當亦無所謂其證據價
    值即當然比審判外未經交互詰問之陳述為高之可言。良以證
    人所為之供述證言，係由證人陳述其所親身經歷事實之內容
    ，而【證人均係於體驗事實後之一段期間，方於警詢或檢察
    官偵訊時為陳述，更於其後之一段期間，始於審判中接受檢
    、辯或被告之詰問，受限於人之記憶能力及言語表達能力有
    限，本難期證人於警詢或檢察官偵訊時，能鉅細無遺完全供
    述呈現其所經歷之事實內容，更無從期待其於法院審理時，
    能一字不漏完全轉述先前所證述之內容】。因此，詰問規則
    方容許遇有「關於證人記憶不清之事項，為喚起其記憶所必
    要者」、「證人為與先前不符之陳述時，其先前之陳述」之
    情形時，即使為主詰問亦可實施誘導詰問（刑事訴訟法第16
    6條之1第3項第3款、第6款參照），以喚起證人之記憶，並
    為精確之言語表達。從而，經交互詰問後，於綜核證人歷次
    陳述之內容時（包括檢察官偵訊時之陳述、法院審理時之陳
    述，以及於容許警詢陳述做為證據時之警詢內容），【自應
    著重於證人對於待證事實主要內容之先後陳述有無重大歧異
    ，藉此以判斷其證言之證明力高低，不得僅因證人所供述之
    部分內容不確定，或於交互詰問過程中，就同一問題之回答
    有先後更正或不一致之處；或證人先前證述之內容，與其於
    交互詰問時所證述之內容未完全一致，即全盤否認證人證言
    之真實性】。故證人之供述證言，前後雖稍有參差或互相矛
    盾，事實審法院非不可本於經驗法則，斟酌其他情形，作合
    理之比較，定其取捨。（最高法院97年度臺上字第96號判決
    、96年度臺上字第636號）證人之供述前後縱有參差或歧
    異不一，事實審法院仍得本於經驗法則，斟酌其他情形，作
    合理之比較定其取捨，苟所供述證據之一部與基本事實相符
    時，仍得資為斷罪之依據。（最高法院85年度臺上字第4940
    號判決）被告、被害人或證人之陳述有部分前後不一致或
    相互間有所歧異時，究竟何者為可採，何者為不足採，法院
    原得本其自由心證予以斟酌取捨，非謂一有不符或歧異，即
    應認其全部供述均為不可採信。（最高法院78年度臺上字第
    1469號判決）【被害人在公開法庭隱瞞援交之緣由，合乎
    情理】證人丙○○固於原審審理時結證稱：「當天在網路聊
    天室與被告聊天，被告說有好康要讓伊知道，就是要介紹好
    工作，在聊天室或電話中均未提及援交之事」，惟證人丙○○於98年10月20日寫給檢察官之書信中提及「網路上我承認
    用了搧情的字眼，甚至電話裡有跟甲○○講相約之事，乾脆
    直接說『援交』」，有該書信附卷可稽（證人會寫這封信，
    是因為檢察官於偵查時當庭質疑她關於見網友係為應徵工作
    之說法，不合情理。證人一度打算撤回告訴、息事寧人，經
    檢察官嚴正告以姑息足以養奸之理，證人始鼓足勇氣指控歹
    徒犯行）。原審因此懷疑證人可信度，見樹不見林，未能洞
    悉情理。蓋證人係一家庭主婦，有夫有子，對於曾在不具名
    之網路世界所為之荒唐言語，如何能公開啟齒？證人外出見
    網友之動機，其在書信中已經說明「是為刺激其夫」，合情
    入理。依前開判決意旨，原審應「本其自由心證予以斟酌取
    捨，非謂一有不符或歧異，即應認其全部供述均為不可採信
    。」【被害人講錯報案電話之種類，無需苛責】證人丙○○證述以「手機」報案，與通聯調閱查詢單及報案記錄單不
    符，其實是以「家用電話」報案。原審質疑被害人不可信，
    太過嚴苛。畢竟有報案係事實，僅記錯是用何種電話報案，
    就質疑證人可信度，不符上開判決「供述證據每因個人觀察
    角度、記憶能力、表達能力、誠實意願、嚴謹程度及利害關
    係之不同，而有對相同事物異其供述之情形發生，而其歧異
    之原因，未必絕對係出於虛偽所致。」之意旨。【證人事
    後聯絡被告，並無可疑】原審認為證人丙○○分別於案發後
    同日20時15分29秒、20時16分3秒、20時19分20秒、20時27
    分36秒、20時36分12秒、21時7分48秒、22時4分38秒許，主
    動傳簡訊或撥打電話至被告甲○○使用之上開電話，證人丙○○於報案後，仍多次主動與被告聯絡，實與常情有違。究
    竟有何可疑之處，卻無隻字片語加以說明。對照被害人之說
    法：「伊下車後打電話給被告，應該是很生氣，質問被告為
    何這麼大膽」等語，被害人脫險後，在報案前後，或對被告
    示威，或為求有效取回失款，透過電話，軟硬兼施，要求還
    款，以求私了，均合常理。令人實在不知原審判決理由何在
    ？（原審是否把本案與性侵害案搞混了？因為性侵被害人在
    遭性侵後與加害人聯繫，方與常理有違）【被害人對金錢
    為1萬7000元還是1萬7000餘元說法些許不同，並不嚴重】原
    審認為證人丙○○於審理時稱：「案發當日出門時有點錢，
    共帶了1萬7200元出門，且千元及百元是分別折疊放在一起
    ，被告並未要伊交付皮包，伊留下200元是怕遭被告丟在路
    上，要坐計程車返家」等語，則證人丙○○既然確知帶了17
    張之千元鈔及2張百元鈔出門，並留下2張百元鈔預備搭車用
    ，竟於下車後打電話給被告甲○○及報案時，聲稱遭拿走「
    1萬7千【餘】元」，即屬可疑云云。但證人之證詞，大致上
    並無歧異，僅金額僅差200元而已。依據前開判例意旨：「
    證人均係於體驗事實後之一段期間，方於警詢或檢察官偵訊
    時為陳述，更於其後之一段期間，始於審判中接受檢、辯或
    被告之詰問，受限於人之記憶能力及言語表達能力有限，本
    難期證人於警詢或檢察官偵訊時，能鉅細無遺完全供述呈現
    其所經歷之事實內容，更無從期待其於法院審理時，能一字
    不漏完全轉述先前所證述之內容…，自應著重於證人對於待
    證事實主要內容之先後陳述有無重大歧異，藉此以判斷其證
    言之證明力高低，不得僅因證人所供述之部分內容不確定，
    或於交互詰問過程中，就同一問題之回答有先後更正或不一
    致之處；或證人先前證述之內容，與其於交互詰問時所證述
    之內容未完全一致，即全盤否認證人證言之真實性。」，足
    見原審之判斷不無違法悖理之處，難以令人信服等語，原審
    判決不當。惟查：
１、檢察官所舉告訴人之指述，前後不一，且有關恐嚇取財之情
    節亦不明確，告訴人於警詢指稱：「跟我說要3Ｐ，然後我
    拒絕，我拒絕後，對方開始表現出不友善，問我想不想回家
    ，我回答當然想回家，對方問我身上有多少錢，我說我不知
    道，但我都拿給你，我從口袋拿給他，回家後口袋剩下200
    元漏掉的，我回家回憶我皮包到底有多少錢，算了一算收了
    房租差不多1萬7千元左右」等語（見警卷第27頁），於偵查
    中指稱：「對方說有好工作要介紹給我．．．我約他到我家
    ，對方到達後跟我揮手，我很高興就上了車，因我心中沒有
    其他想法或惡念，上車後我看到有二名男子，我就嚇到，行
    駛中對方跟我說要不要3Ｐ，我說你不要這樣子，他說你想
    回家嗎，我說當然想，對方又說你想，你怎樣才能回家？」
    我說我皮包內的錢都給你，請讓我回去，我就給他1萬7千元
    。」等語、於原審證稱：「甲○○說如果想回家，就把錢交
    出來，我就配合把錢從背包交出來」、「我留200元，是怕
    遭被告他們丟在路上，要坐計程車回家」等語（見原審卷第
    63頁反面、第64頁），綜合告訴人之說法，於警詢及偵查中
    均未提及被告2人有令其交出錢財，而係告訴人在被告對其
    表示想不想回家時，告訴人即自動表示給錢，且告訴人對所
    交付款項，於警詢稱「口袋」、偵查中稱「皮包」、原審則
    稱「背包」，如此指述之瑕疵顯屬重大，且原審亦已詳細說
    明
    本件並無任何積極證據足資證明告訴人確有攜帶1萬7千元。
    被告2人復均堅決否認有向告訴人恐嚇取財1萬7千元，原審
    認定被告2人並未恐嚇取財，即無何違誤之處。
２、另公訴人固另提出告訴人之全戶戶籍謄本以及建物所有權狀
    以及告訴人於原審房屋租賃契約書證明告訴人應有資力，不
    需因200元而指稱上情，且說明告訴人所稱之1萬7千元係收
    受租金而來，惟查：告訴人所提房屋租賃契約訂定租約之日
    期分別為98年9月8日至99年9月7日、98年9月15日至99年9月
    14日、98年10月1日至99年9月30日、98年12月1日至99年5月
    31日（見原審卷第85頁、第88頁、第91頁、第94頁），均在
    本件案發日98年7月27日之後，自無從認定1萬7千元之款項
    係來自上開房屋租金。且告訴人於偵查中書立予檢察官之書
    信業已自承用煽情之字眼，並直接表明「援交」字樣，有告
    訴人之信函一份在卷可稽（見98年度偵字第22162號卷第47
    頁），亦無從否定被告2人所供之事實，是本件雖檢察官提
    出告訴人之全戶戶籍謄本以及建物所有權狀證明告訴人之資
    力，均無從執此為不利於被告之認定。
３、上訴意旨又以原審並未就告訴人丙○○分別於案發後同日20
    時15分29秒、20時16分3秒、20時19分20秒、20時27分36秒
    、20時36分12秒、21時7分48秒、22時4分38秒許，主動傳簡
    訊或撥打電話至被告甲○○使用之上開電話部分說明證人丙○○於報案後，仍多次主動與被告聯絡，究竟有何可疑之處
    ？惟查：雖告訴人於原審證稱：「（8時19分）有可能是警
    員用我的手機絡他們到派出所」、「（8時36分）很生氣，
    打電話質問他們為何這麼大膽」等語（見原審卷第64 頁背
    面），被告甲○○亦於原審供稱：「我是接到警員打我手機
    要我們去派出所作筆錄」等語（見原審卷第66頁反面）、「
    要下車時，她說以她的條件，不怕找不到人，下車後，就打
    電話說我們拿了他1萬7千元，要告我們搶劫，我告訴她，反
    正我們沒有拿，看她到哪個派出所報案，再告訴我，我會去
    派出所說明」等語（見原審卷第106頁反面），經檢察官於
    偵查中調得告訴人與被告甲○○之通聯紀錄，並未有通話內
    容（見98年度偵字第22162號卷第18頁至第30頁），致無從
    證明上開通話內容，然參以告訴人與被告甲○○上開證述以
    及供述，固可證明雙方確於案發後有通話，雖原審認告訴人
    於遭恐嚇取財後仍與被告2人通話，有違常情，固有未洽，
    惟依上開被告甲○○及告訴人供述及證述之言詞，仍均未能
    證明被告2人有恐嚇取財。
４、綜上所述，本件顯無何積極證據足資證明被告2人恐嚇取財
    ，原審諭知被告2人無罪，並無何違誤之處，原審法院檢察
    署檢察官執上詞指摘原審判決不當，顯無理由，應予駁回。
七、依刑事訴訟法第368條，判決如主文。
本案經檢察官丁○○到庭執行職務。
中    華    民    國    99    年    5     月    27    日
            刑事第二庭    審判長法  官  李  璋  鵬
                                法  官  胡  森  田
                                法  官  胡  忠  文                          
以上正本證明與原本無異。     
不得上訴。
                                書記官  廖  家  莉

中    華    民    國    99    年    5     月    27    日

司法院資訊處製作；財團法人民間司法改革基金會備份。
